【裁判字號】    98,交聲,127
【裁判日期】    980626
【裁判案由】    違反道路交通管理處罰條例聲明異議
【裁判全文】
臺灣基隆地方法院交通事件裁定         98年度交聲字第127號
移送機關即
原處分機關  交通部公路總局臺北區監理所基隆監理站
異  議  人
即受處分人  甲○○
上列受處分人因違反道路交通管理處罰條例案件，對於交通部公
路總局臺北區監理所基隆監理站中華民國98年4月7日所為之處分
（原處分案號：基監字第裁42-AB0000000號），聲明異議，本院
裁定如下：
    主  文
異議駁回。
    理  由
一、原處分意旨略以：異議人即受處分人（下稱異議人）甲○○
    於民國98年2月10日12時50分，駕駛車牌號碼T8-8529號自用
    一般小客貨車沿臺北市○○○路第三車道（南往北）行駛至
    興安街口，於該路口紅燈亮起後駛越停止線，經感應式線圈
    感應啟動電腦照相機拍攝採證，分別於紅燈亮起後第1.5 秒
    拍攝第1 張照片，復於第3.1秒拍攝第2張照片，該車仍以時
    速32公里行駛進入路口，已違反道路交通管理處罰條例第53
    條第1 項屬實，經臺北市政府警察局松山分局員警依據採證
    照片逕行舉發，異議人於舉發通知單上所載之應到案日期前
    向原處分機關提出申訴，經原處分機關函請舉發單位調查結
    果，認異議人確有前開違規行為，原處分機關乃於98年4月7
    日依道路交通管理處罰條例第53條第1 項之規定，裁處異議
    人罰鍰新臺幣（下同）2,700元，並依同條例第63條第1項第
    3 款之規定，記違規點數3點應無違誤等語。
二、異議意旨略以：異議人係於前揭地點之交通路口號誌燈為黃
    燈之狀況下通過該路口，並無闖紅燈之情事，當時共有3輛
    車同時行經該路口，係因異議人車速緩慢才會被感應拍照；
    又由舉發第2張照片顯示右側路口之多輛機車並未開始啟動
    通過，按常理推斷異議人車輛當時確於黃燈通過後才變為紅
    燈，絕無闖紅燈之行為，建請詳查該路口之照相設備是否老
    舊或秒差感應有問題，以維駕駛人權益等語。
三、按「駕駛人駕駛汽車，應遵守道路交通標誌、標線、號誌之
    指示」、「車輛面對圓形紅燈表示禁止通行，不得超越停止
    線或進入路口」，道路交通安全規則第90條前段、道路交通
    標誌標線設置規則第206條第5款第1 目分別定有明文。次按
    汽車駕駛人，行經有燈光號誌管制之交岔路口闖紅燈者，處
    新臺幣1,800元以上5,400元以下罰鍰；汽車駕駛人有上開違
    規情形，除依原條款處罰鍰外，並記違規點數3 點，道路交
    通管理處罰條例第53條第1項、第63條第1項第3 款亦規定甚
    明。
四、異議人對其於上揭時間，駕駛前揭自用一般小客貨車，行經
    臺北市○○○路與興安街口等情固不爭執，惟矢口否認有何
    闖越紅燈之違規行為，並以前揭情詞置辯。經查：
  (一)異議人於98年2月10日12時50分許，駕駛車牌號碼T8-8529號
    自用一般小客貨車，沿臺北市○○○路第三車道（南往北）
    行駛至興安街口，於該路口紅燈亮起後駛越停止線，經感應
    式線圈感應啟動電腦照相機拍攝採證，分別於紅燈亮起後第
    1.5秒拍攝第1張照片，顯示異議人車輛已逾越停止線，復於
    紅燈亮起第3.1秒拍攝第2張照片，顯示異議人以時速32公里
    繼續行駛進入該路口，而有闖紅燈之違規事實等情，有臺北
    市政府警察局北市警交大字第AB0000000號舉發違反道路交
    通管理事件通知單暨採證照片2張在卷可稽，且設置於上述
    違規地點之闖紅燈測速照相設備，係經荷蘭量測局檢驗合格
    ，有臺北市政府警察局松山分局98年4月24日北市警松分交
    字第09831082800號函檢附之檢驗合格證明文件附卷可稽，
    故異議人於上揭時間，駕駛上開車輛行經上開路段確有闖紅
    燈之違規事實，應堪認定，異議人辯稱該照相設備感應有問
    題云云，尚不足採。
  (二)異議人雖又辯稱依採證第2張照片顯示右側路口之多輛機車
    並未開始啟動，故可推斷異議人車輛係於黃燈通過停止線，
    絕無闖紅燈行為云云，惟上開路口於上揭時間分為三時相運
    作（時相一南北向運行、時相二南往北遲閉、時相三東西向
    運行），其中第一時相行車綠燈109秒、黃燈3秒、全紅清道
    時間3秒，第二時相行車綠燈19秒、黃燈3秒、全紅清道時間
    3秒，故該路口於南往北時相全紅清道時間3秒後轉換為東西
    向綠燈運行，有臺北市交通管制工程處98年4月24日北市交
    工控字第09831555600號函附卷可參，顯見異議人所指右側
    路口（即臺北市○○○路與興安街東西向口）係於該路口南
    北向（即異議人行車方向）紅燈亮起3秒後始轉換成綠燈運
    行，並非同步轉換，是異議人以採證照片顯示該路口東西向
    車輛尚未啟動辯稱其未闖紅燈云云，自不足採。
  (三)綜上所述，異議人所辯並不足採，異議人行經有燈光號誌管
    制之交岔路口闖紅燈之違規行為，堪以認定，是原處分機關
    援引上開規定，裁處異議人罰鍰2,700元，並依同條例第63
    條第1項第3款之規定，記違規點數3點，核無違誤，本件異
    議人之異議為無理由，應予駁回。
五、據上論斷，應依道路交通案件處理辦法第19條，裁定如主文
    。
中    華    民    國    98    年    6     月    26    日
                  交通法庭法  官  王美婷
以上正本證明與原本無異。
對於本件裁定如有不服，應於收受送達後5 日內，向本院提出抗
告書狀，敘述抗告之理由，抗告於臺灣高等法院。
中    華    民    國    98    年    6     月    26    日
                          書記官  明祖斌


司法院資訊處製作；財團法人民間司法改革基金會備份。
